臺灣屏東地方法院民事判決
111年度潮小字第294號
原      告  華南產物保險股份有限公司

法定代理人  陳文智  
訴訟代理人  卓定豐  
複代理人    祝魁均  
被      告  郭貴娟  

訴訟代理人  林祖豐  
上列當事人間請求侵權行為損害賠償(交通)事件，本院於111年8
月17日言詞辯論終結，判決如下：
　　主  文
被告應給付原告新臺幣（下同）19,888元，及自111年3月3日起
至清償日止，按週年利率5%計算之利息。
原告其餘之訴駁回。
訴訟費用1,000元，其中700元由被告負擔，餘由原告負擔。
本判決原告勝訴部分得假執行，但被告以19,888元為原告預供擔
保，得免為假執行
    事實及理由
一、原告主張：被告於109年9月28日10時42分許，駕駛車牌號00
    0-0000 號自用小客車（下稱A車輛），在屏東縣潮州鎮安泰
    醫院停車場，因有倒車未注意其他車輛之疏失，致碰撞原告
    所承保、訴外人甲○○所有，停放在上開停車場之車牌號碼00
    0-0000號自用小客車（下稱系爭車輛），造成系爭車輛受損
    ，原告業依保險契約賠付系爭車輛修復費用22,337元（工資
    19,100元、材料3,237元），爰依民法第191 條之2 、保險
    法第53條第1 項規定提起本件訴訟等語。並聲明：被告應給
    付原告22,337元，及自起訴狀繕本送達翌日起至清償日止，
    按週年利率5%計算之利息。
二、被告則以：於109年9月28日確有至上開停車場，惟不記得確
    切的時間，當時並未與任何車輛發生碰撞，不能因為上開時
    段只有我的車出去就向我求償，如果當初報案就叫我去做筆
    錄的話，就可以勘驗車輛，A車輛並無任何擦撞痕跡。原告
    提出之監視器畫面的車輛為白色，然A車輛為銀灰色，顯然
    擦撞系爭車輛並非A車輛等語。並聲明：原告之訴駁回。
三、本院之判斷：
㈠、按因故意或過失，不法侵害他人之權利者，負損害賠償責任
    。汽車、機車或其他非依軌道行駛之動力車輛，在使用中加
    損害於他人者，駕駛人應賠償因此所生之損害。但於防止損
    害之發生，已盡相當之注意者，不在此限。被保險人因保險
    人應負保險責任之損失發生，而對於第三人有損失賠償請求
    權者，保險人得於給付賠償金額後，代位行使被保險人對於
    第三人之請求權。民法第184條第1項前段、第191條之2、保
    險法第53條第1項本文分別定有明文。原告主張被告於前揭
    時、地，因倒車未注意其他車輛之疏失，碰撞系爭車輛，致
    系爭車輛受損，原告已依保險契約賠償等語，然為被告所否
    認。經查，本院勘驗警察提供安泰醫院停車場之監視器畫面
    ，結果略為：10時43分2 秒時，有一輛車輛擦撞福斯車輛的
    左前方，於10時43分40秒時，AKB-8551號車輛自停車場往外
    開出，此有勘驗筆錄在卷可稽（見本院卷第37頁背面）。而
    證人甲○○到庭證稱：（何時發現車輛有受損?）隔天早上結
    束醫院工作時發現有受損。（發現車子受損之後，如何處理
    ?）報警處理，與警方一起看監視器。（向醫院看監視器畫
    面時，如何特定時間點？）從我停車開始的時間，一直看到
    我發現車子受損期間即109年9 月28日。特定車子受損的時
    間點後，再去看出入口的畫面。（停車場有幾個出入口？）
    停車場是開放式，但特定被告的車輛是因為依據撞擊之後，
    該車的行車方向調那個地方的鏡頭，就看到被告的車輛等語
    ，此有言詞辯論筆錄在卷可稽（見本院卷第45頁），是依證
    人所述及監視器的畫面，於發生碰撞時，雖無法看到碰撞系
    爭車輛的車牌號碼，惟該肇事的車輛於碰撞之後，駛離現場
    ，證人係依肇事車輛行進之方向，調閱該路段的監視器畫面
    始知該車輛即為被告所駕駛之A車輛，且依駛出之時間點距
    離發生碰撞僅有約40秒的時間，足信應為同一車輛。至於被
    告辯稱該停車輛為開放式的停車場云云，惟此醫院停車場雖
    為開放式停車場，然因證人為該醫院服務員工，對於停車場
    的位罝知之甚詳，故方會調閱該路段的監視畫面，知悉肇事
    車輛之車牌號碼，故被告僅以該停車場為開放式，即謂非A
    車輛難謂有據。又被告辯稱監視器畫面上肇事車輛的顏色與
    A車輛顏色不同云云，然因監視器畫面因有色差，於畫面上
    究係白色或銀色，不易判認，況原告係依車牌而認定係A車
    輛肇事，而非依顏色，故被告抗辯難謂有據。末按，被告抗
    辯A車輛並無任何擦撞痕跡，故非肇事車輛云云，然依監視
    器畫面所示，肇事車輛係於倒車時，擦撞系爭車輛，肇事車
    輛當時之速度應不到10公里，而該肇事之車輛為自小客車，
    車身較低，而系爭車輛為休旅車，車身較高，肇事車輛與系
    爭車輛發生擦撞的位置約於自小客車的右後保險桿，依該速
    度及位置，且因系爭車輛係靜止狀態，確有可能造成肇事車
    輛車身無受損之情，再者，車子鋼板的設計係為了撞擊時能
    否饋縮吸收撞擊的力道，故是否會有刮痕與車身鋼板厚薄並
    無必然之關係，是被告僅以A車輛無擦撞痕跡，而謂其非肇
    事車輛，礙難採信。綜上所述，可認定被告駕駛A車輛，於
    駛入停車場後尋找停車位時，在系爭車輛旁倒車時，碰撞到
    系爭車輛之左前方，致系爭車輛受損。按汽車倒車時，應注
    意其他車輛及行人，此觀之道路交通安全規則第110條第2款
    自明。而被告應注意倒車過程避免碰撞系爭車輛，其並未能
    證明碰撞結果之發生，其已盡相當之注意，則依前揭規定，
    被告就應賠償系爭車輛之損害。
㈡、按負損害賠償責任者，除法律另有規定或契約另有訂定外按
    物被毀損時，被害人依民法第196條請求賠償物被毀損所減
    少之價額，得以修復費用為估定之標準，但以必要者為限。
    其材料更換，既以新品替換舊品，計算材料零件之損害賠償
    數額時，應扣除折舊始屬合理。依行政院所頒固定資產耐用
    年數表及固定資產折舊率之規定，【非運輸業用客車、貨車
    】之耐用年數為5年，依定率遞減法每年折舊1000分之369，
    另依營利事業所得稅查核準則第95條第6項規定「 固定資產
    提列折舊採用定率遞減法者，以1 年為計算單位，其使用期
    間未滿1 年者，按實際使用之月數相當於全年之比例計算之
    ，不滿1月者，以1月計」，系爭車輛非運輸業用客車、貨車
    自出廠日106年9月，迄本件車禍發生時即109年9月28日，已
    使用3年1月，則零件扣除折舊後之修復費用估定為788元（
    詳如附表之計算式），上開得請求之零件費用再與工資19,1
    00元合計，共19,888元（計算式：788＋19,100＝19,888），
    此即系爭車輛修復之必要費用。
㈢、按給付無確定期限者，債務人於債權人得請求給付時，經其
    催告而未為給付，自受催告時起，負遲延責任，其經債權人
    起訴而送達訴狀，或依督促程序送達支付命令，或為其他相
    類之行為者，與催告有同一之效力；遲延之債務，以支付金
    錢為標的者，債權人得請求依法定利率計算之遲延利息；應
    付利息之債務，其利率未經約定，亦無法律可據者，週年利
    率為百分之五，民法第229條第2項、第233條第1項本文、第
    203條分別定有明文。本件原告對被告之損害賠償請求，係
    給付無確定期限者，而原告起訴狀繕本於111年3月2日送達
    被告（見本院卷第14頁），是原告就上揭得請求之金額，併
    請求自111年3月3日起至清償日止，按週年利率5%計算之利
    息，即屬有據。
四、從而，原告依民法第191 條之2 、保險法第53條第1 項規定
    ，請求被告給付原告19,888元，及自111 年3 月3日起至清
    償日止，按週年利率5%計算之利息部分，為有理由，應予准
    許，逾此範圍，為無理由，應予駁回。又本件係適用小額訴
    訟程序，所為原告勝訴部分，應依職權宣告假執行。併依同
    法第392 條第2 項之規定，依職權宣告被告如預供擔保，得
    免為假執行。
五、訴訟費用負擔之依據：民事訴訟法第79條。並確定訴訟費用
    額為1,000 元（第一審裁判費），其中700 元由被告負擔，
    餘由原告負擔。
中　　華　　民　　國　　111 　年　　8 　　月　　29　　日
                 潮州簡易庭   法　官 吳思怡
以上正本係照原本作成。
如不服本判決，應於送達後20日內，向本院提出上訴狀並表明上
訴理由，如於本判決宣示後送達前提起上訴者，應於判決送達後
20日內補提上訴理由書（須附繕本）。如委任律師提起上訴者，
應一併繳納上訴審裁判費。
中　　華　　民　　國　　111 　年　　8 　　月　　29　　日

                                  書記官　蔡進吉
附表
折舊時間           金額
第1年折舊值        3,237×0.369=1,194
第1年折舊後價值    3,237-1,194=2,043
第2年折舊值        2,043×0.369=754
第2年折舊後價值    2,043-754=1,289
第3年折舊值        1,289×0.369=476
第3年折舊後價值    1,289-476=813
第4年折舊值        813×0.369×(1/12)=25
第4年折舊後價值    813-25=788